# 急，请看下已确定是政府给予的搬迁补偿账务处理对不？

提问人：xiaoling03 时间：2013-09-03 22:41:11
已确定是政府给予的搬迁补偿，假设补偿 1000 万元，企业原固定资产净值 200 万元，发生搬迁费用 140 万元，新建资产 500 万元（ 20年），当年的分录这样做对不？ 1 、借：银行存款 1000 万元 贷：专项应付款 1000 万元 2 、借：固定资产清理 200 万元 累计折旧100 万元 贷：固定资产 300 万元 3 、借：营业外支出 200 万元 贷：固定资产清理 200 万元 4 、借：营业外支出 140 万元 贷：银行存款 140 万元 5 、借：专项应付款 840 万元 (200+140+500) 贷：递延收益 840 万元 6 、借：专项应付款 160 万元 (1000-840) 贷：资本公积 160 万元 7 、借：递延收益 42 万元(840/20) 贷：营业外收入 42 万元如果资产尚未建成，可否先按预估成本转递延收益，在建成后再分期确认营业外收入？

回答人：chenyiwei
赞同上述各位意见，只有在搬迁过程完成（包括新建资产达到预定可使用状态）后，才能把专项应付款的结余转入资本公积。按照预估资产成本转入递延收益或者资本公积的做法是不恰当的。

提问人：xiaoling03 时间：2013-09-10 15:45:38
谢谢陈老师的回复，再请教下那当年能不能先把拆除的资产进行清理呢，如果清理损失很大呢，全部转入当年的营业外支出？

回答人：chenyiwei
已清理完成的资产应及时结转损益。如果补偿款尚未收到，但补偿协议已经签订，预计补偿款的收取不存在重大不确定性，且补偿款足以弥补该资产被拆除损失的，可以就已发生的资产清理损失确认一项其他应收款。